臺灣板橋地方法院刑事判決　　　　　　　96年度易字第1788號
公　訴　人　臺灣板橋地方法院檢察署檢察官
被　　　告　丙○○
上列被告因竊盜案件，經檢察官提起公訴〔９６年度偵字第１１
７８１號〕。本院裁定行簡式審判程序，茲判決如下：
    主  文
丙○○攜帶兇器竊盜，處有期徒刑柒月；又攜帶兇器竊盜，處有
期徒刑柒月，扣案螺絲起子壹支，沒收；應執行有期徒刑壹年，
扣案螺絲起子壹支，沒收。
    事  實
壹、丙○○分別〔一〕意圖為自己不法之所有，於民國〔下同〕
    ９６年５月５日晚上８時許，在桃園縣龜山鄉○○○路１３
    ５巷１弄１號前，持己有客觀上對人之身體、生命構成威脅
    、具危險性，足充兇器使用之螺絲起子壹支，先撬壞乙○○
    使用、停放上址之牌照號碼ＧＩ－２２９５號自用小客車〔
    車主：永美廣告社〕門鎖後〔毀損部分，未據告訴〕，進入
    車內，竊取上開自用小客車，得手後駕駛該車逃離現場。嗣
    於９６年５月１３日晚上８時許，在桃園縣龜山鄉○○○街
    附近，尋獲該車。〔二〕９６年５月７日凌晨１時４０分許
    ，在臺北縣林口鄉○○路２２５號前，見甲○○擬擺攤銷售
    、市值約新臺幣參拾萬元之女性內衣褲拾貳大包置於牌照號
    碼ＯＸ－９２４９號廂型車內，竟另意圖為自己不法之所有
    ，執上揭兇器螺絲起子壹支，撬壞停放上址之牌照號碼ＯＸ
    －９２４９號廂型車門鎖後〔毀損部分，未據告訴〕，入內
    竊取上開女性內衣褲拾貳大包，暨甲○○之國民身分證、汽
    車駕駛執照、甲○○之配偶陳孟君之國民身分證各壹張，得
    手後逃逸。嗣於９６年５月７日凌晨２時許，甲○○發覺報
    警循線查獲，經警於同年５月１９日晚上１０時許，在臺北
    縣林口鄉○○○街４９號２樓Ａ室丙○○居處，起獲女性內
    衣褲拾貳大包，及甲○○之國民身分證、汽車駕駛執照、甲
    ○○之配偶陳孟君之國民身分證各壹張〔業經員警發交甲○
    ○認領保管〕，暨丙○○所有供其犯上揭犯行用之螺絲起子
    壹支。
貳、案經臺北縣政府警察局新莊分局報請臺灣板橋地方法院檢察
    署檢察官偵查起訴。
    理  由
壹、上揭事實，業經被告坦承不諱〔參見本院準備程序筆錄、簡
    式審判筆錄〕，其中〔壹〕事實欄壹─〔一〕部分，與被害
    人乙○○指述被害情節〔參見偵卷第１７頁、第１８頁〕，
    互核相符，復有車輛竊盜、車牌失竊資料個別查詢報表─查
    詢車輛認可資料〔附偵卷第３３頁〕等足佐；〔貳〕事實欄
    壹─〔二〕部分，與被害人甲○○指述被害情節〔參見偵卷
    第１４頁至第１６頁〕，互核相符，復有贓物認領保管單、
    現場照片〔附偵卷第２５頁、第２７頁、第２８頁〕等足佐
    ；堪認被告自白情節與事實相符，足為認定上揭事實之依據
    ；本件事證明確，被告之上犯行堪予認定。
貳、核被告所為事實欄壹─〔一〕、〔二〕所示犯行，均係犯刑
    法第３２１條第１項第３款之加重竊盜罪；所犯上揭貳罪，
    犯意各別，時、地互殊，應分論併罰；爰審酌被告犯罪之動
    機、目的、手段、犯罪所生之損害，暨犯罪後態度等一切情
    狀，量處如主文所示之刑，並諭知易科罰金之折算標準。扣
    案螺絲起子壹支，係被告所有供其犯本罪所用之物，依法宣
    告沒收。
據上論斷，應依刑事訴訟法第２８４條之１、第２７３條之１第
１項、第２９９條第１項前段，刑法刑法第３２１條第１項第３
款、第５１條第５款、第３８條第１項第２款，判決如主文。
本案經檢察官蔡元仕到庭執行職務。
中　　華　　民　　國　　96　　年　　8 　　月　　 6　　日
                  刑事第一庭    法　官  陳福來
以上正本證明與原本無異。
如不服本判決應於送達後10日內向本院提出上訴狀。
                                書記官  林兆嘉
中　　華　　民　　國　　96　　年　　8 　　月　　 6　　日
附錄壹：本件論罪科刑參考法條：
刑法第３２１條：
犯竊盜罪而有左列情形之一者，處六月以上、五年以下有期徒刑
：
一　於夜間侵入住宅或有人居住之建築物、船艦或隱匿其內而犯
　　之者。
二　毀越門扇、牆垣或其他安全設備而犯之者。
三　攜帶兇器而犯之者。
四　結夥三人以上而犯之者。
五　乘火災、水災或其他災害之際而犯之者。
六　在車站或埠頭而犯之者。
前項之未遂犯罰之。
附錄貳：告訴人、被害人、被告上訴權利告知書：
一、如果您是告訴人或被害人而對本判決不服，請書具不服的理
    由狀，向臺灣板橋地方法院檢察署提出聲請，請求檢察官上
    訴。但要注意可以上訴的期間只有１０天，而且這項可以上
    訴的期間，是以檢察官收受判決正本的日期起算，不是從您
    收到判決以後起算。
二、如果您是被告而對本判決不服，可以在您收到判決後１０天
    內提起上訴，而上訴的目的，既然是希望改變原來的判決，
    所以您的上訴狀一定要記載上訴的具體理由。
三、如果您是被告，也可以在１０天的上訴期間內，先行提出上
    訴狀，但要注意在１０天上訴期間屆滿後的２０天內，向原
    來判決的法院，補提上訴理由狀。
四、如果您有什麼訴訟程序的疑問，可以就近到任何法院的聯合
    服務中心洽詢，也可以依照法律扶助法的規定，向法律扶助
    基金會請求法律扶助。
    法律扶助基金會板橋分會
    　　　地址：臺北縣板橋市○○路○段268號10樓
　　　　　電話：(00)0000-0000
　　　　　傳真：(00)0000-0000
          Email:banciao@laf.org.tw
    法律扶助基金會臺北分會
　　　    地址：臺北市○○○路○段200號6樓
　　　　　電話：(00)0000-0000
　　　　　傳真：(00)0000-0000
　　　　　Email:taipei@laf.org.tw
